【裁判字號】    97,易,1274
【裁判日期】    970613
【裁判案由】    加重竊盜
【裁判全文】
臺灣臺中地方法院刑事判決              97年度易字第1274號
公  訴  人  臺灣臺中地方法院檢察署檢察官
被      告  甲○○
上列被告因加重竊盜案件，經檢察官提起公訴（96年度偵字第
29475號），本院判決如下：
    主    文
甲○○毀壞門扇，於夜間侵入住宅竊盜，累犯，處有期徒刑拾壹
月。
    犯罪事實
一、甲○○前於民國（下同）95年間，因施用毒品及詐欺案件，
    經本院分別以95年度訴字第2960號、96年度豐簡上字第64號
    各判處有期徒刑10月、6月，並合併定應執行有期徒刑1年3
    月確定，於96年7月16日執行完畢。甲○○復意圖為自己不
    法之所有，於96年11月15日夜間23時15分左右，以不詳方法
    破壞大門之喇叭鎖而開啟房門入內之方式，侵入丙○○位在
    臺中縣新社鄉中興村中興嶺349之5號住處（侵入住宅部分未
    經告訴）後，徒手竊取丙○○所有之聯強牌桌上型電腦1台
    。得手後，並將之搬至其停在屋外之不詳車號輕型機車腳踏
    板上，適丙○○及其子張嘉威返家發覺，質問甲○○為何搬
    走上開電腦，甲○○謊稱係張嘉威同意借用，為張嘉威所否
    認，丙○○即拿回該電腦，甲○○則騎車逃逸。
二、案經丙○○訴由臺中縣警察局東勢分局報告臺灣臺中地方法
    院檢察署檢察官偵查起訴。
    理    由
壹、程序方面：
    按現行刑事訴訟法為保障被告之反對詰問權，排除具有虛偽
    危險性之傳聞證據，以求實體真實之發見，於該法第159 條
    第1項明定被告以外之人於審判外之言詞或書面陳述，除法
    律有規定者外，不得作為證據。又被告以外之人於審判外之
    陳述，雖不符前4條之規定（即刑事訴訟法第159條之1至同
    條之4），而經當事人於審判程序同意作為證據，法院審酌
    該言詞陳述或書面陳述作成時之情況，認為適當者，亦得為
    證據；當事人、代理人或辯護人於法院調查證據時，知有第
    159條第1項不得為證據之情形，而未於言詞辯論終結前聲明
    異議者，視為有前項之同意，刑事訴訟法第159條之5定有明
    文。本件檢察官、被告甲○○並未就卷內證據資料之證據能
    力有所爭執，且迄於言詞辯論終結前，均未主張有刑事訴訟
    法第159條第1項不得為證據之情形，是應認已同意卷內證據
    均得作為證據，且經本院審酌後，認無不適當之情形，應認
    本案調查之卷內證據均有證據能力，合先敘明。
貳、實體部分：
一、訊據被告甲○○固不否認於上開時、地，取走告訴人丙○○
    之聯強牌桌上型電腦1台之事實，惟矢口否認有何竊盜犯行
    ，辯稱：告訴人丙○○之子張嘉威先前在新社超越網咖內，
    曾好像有同意其借用電腦，且案發當天其係晚上7、8時左右
    過去丙○○家中，大門沒有上鎖，其沒有用工具就直接進入
    ，並未撬開大門，其將電腦搬出來，張嘉威要其將電腦放回
    去，其就搬回去便離開，有鄰居綽號「大雄」之男子看到當
    天情形云云。惟查，上開犯罪事實，業據告訴人丙○○於警
    詢及偵查中指述綦詳，且證人張嘉威於偵查中到庭證稱：其
    並沒有答應借被告電腦，且當天住處大門有上鎖，已遭破壞
    等語。證人韓政雄即被告所稱在場目睹之「大雄」於偵查中
    亦證稱：當天其看到被告搬電腦到機車上，有詢問被告電腦
    哪來的，被告稱從張嘉威家中搬出來的，其有叫被告不要搬
    ，後來張嘉威及丙○○返回，其有聽到丙○○母子在說電腦
    沒有要出借被告等語，參酌被告於本院準備程序中自承前往
    告訴人住處時並無人在家，縱張嘉威曾有同意被告借用電腦
    ，被告亦不應趁對方家中無人之情形下擅自入內加以取走，
    且參之現場照片木門之喇叭鎖確有遭破壞之痕跡，益徵被告
    確有趁被害人不在家之際強行入侵之舉，是被告上開所辯，
    顯不足採。此外，並有現場照片6張及被害人丙○○領回失
    物所出具之贓物認領保管單1紙在卷可資佐證，從而本案事
    證明確，被告犯行堪以認定，應依法論科。
二、按刑法第321條第1項第1款之「夜間」，係指「日出前、日
    沒後」，本件犯罪時間係在23時15分左右，屬於「夜間」；
    又設置於門上之喇叭鎖，既附著於門上而無從分離，則毀壞
    構成門扇之一部之喇叭鎖而進入室內，核屬「毀壞門扇」之
    行為（最高法院83年度台上字第3856號判決參照），故核被
    告甲○○所為，係犯刑法第321條第1項第1、2款之毀壞門扇
    ，於夜間侵入住宅竊盜罪。被告曾於95年間，因施用毒品及
    詐欺案件，經本院分別以95年度訴字第2960號、96年度豐簡
    上字第64號各判處有期徒刑10月、6月，並合併定應執行有
    期徒刑1年3月確定，於96年7月16日執行完畢，有臺灣高等
    法院被告前案紀錄表、臺灣臺中地方法院檢察署刑案資料查
    註紀錄表各1份在卷可按，其於受有期徒刑執行完畢後，於5
    年以內故意再犯本件有期徒刑以上之罪，為累犯，應依刑法
    第47條第1項之規定加重其刑。爰審酌被告前有侵占、贓物
    、詐欺等刑事前案紀錄，堪認其品行不佳，且無端侵入他人
    住宅行竊財物，犯罪動機及目的並非良善，惟被害人業已取
    回失竊之物品，所生損害並非甚鉅，並斟酌被告犯後未能坦
    承犯行之態度等一切情狀，量處如主文所示之刑。
據上論斷，應依刑事訴訟法第299條第1項前段，刑法第321條第1
項第1、2款、第47條第1項，判決如主文。
本案經檢察官乙○○到庭執行職務。
中    華    民    國    97    年    6     月    13    日
                  刑事第四庭    法  官   林宜民
上正本證明與原本無異。
如不服本判決，應於收受送達後10日內向本院提出上訴書狀（應
敘述具體理由並附繕本）。
上訴書狀如未敘述理由，應於上訴期間屆滿後20日內補提理由書
於本院。
                                書記官   蔡伸蔚
中    華    民    國    97    年    6      月   13    日
附錄論罪科刑法條
刑法第321條第1項
犯竊盜罪而有左列情形之一者，處6月以上、5年以下有期徒刑：
一、於夜間侵入住宅或有人居住之建築物、船艦或隱匿其內而犯
    之者。
二、毀越門扇、牆垣或其他安全設備而犯之者。
三、攜帶兇器而犯之者。
四、結夥三人以上而犯之者。
五、乘火災、水災或其他災害之際而犯之者。
六、在車站或埠頭而犯之者。
前項之未遂犯罰之。


司法院資訊處製作；財團法人民間司法改革基金會備份。
